【裁判字號】    98,上訴,3113
【裁判日期】    981023
【裁判案由】    毒品危害防制條例
【裁判全文】
臺灣高等法院刑事判決                98年度上訴字第3113號
上  訴  人
即  被  告  甲○○
上列上訴人因毒品危害防制條例案件，不服臺灣桃園地方法院98
年度審訴字第962號，中華民國98年5月27日第一審判決（起訴案
號：臺灣桃園地方法院檢察署98年度毒偵字第489號），提起上
訴，本院判決如下：
    主  文
上訴駁回。
    事  實
本審記載事實與第一審宣示判決筆錄所記載相同，玆引用之。
    理  由
一、按依協商程序所為之科刑判決，不得上訴。但有刑事訴訟法
    第455條之4第1項第1款、第2款、第4款、第6款、第7款所定
    情形之1，或協商判決違反第455條之4第2項之規定者，不在
    此限，同法第455條之10第1項定有明文。又第二審法院認為
    上訴有不合法律上之程式或法律上不應准許或其上訴權已經
    喪失之情形者，應以判決駁回之。刑事訴訟法第367條前段
    ，亦定有明文。
二、查本案經檢察官於原審98年5月18日行簡式審判程序時，聲
    請同意於審判外進行協商程序。檢察官、被告及其辯護人於
    審判外進行協商後，合意協商內容為被告所犯毒品危害防制
    條例第10條第1項之施用第一級毒品罪，願受有期徒刑玖月
    之宣告等，並經被告簽名在案，且庭訊時被告表示與檢察官
    達成協商合意，是出於自由意志，被告、辯護人、檢察官對
    於協商內容均表示無意見，被告並承認有檢察官起訴之犯罪
    事實，有原審之筆錄可稽，原審法院乃依協商結果為判決，
    科處被告罪刑。且查本案並無刑事訴訟法第455條之4第1項
    第1款、第2款、第4款、第6款、第7款所定情形之一，或協
    商判決有違反同條第2項之規定之情形，依上開規定，本案
    即屬不得上訴，被告徒執一己之說詞，以本件判決量刑過重
    ，被告僅有施用過海洛因一次而己，原審未考量被告前有服
    用美沙銅之情事，檢察官說起訴後此項抗辯沒有用，被告一
    時害怕，才接受協商判決等，置其於原審簽署之協商於不顧
    ，指摘原判決違法而提起上訴，其上訴為不合法，爰不經言
    詞辯論，逕予駁回。
據上論斷，應依刑事訴訟法第455條之11第1項、第367條前段、
第372條、第373條判決如主文。
中    華    民    國    98    年    10    月    23    日
            刑事第二十三庭  審判長法  官  許宗和
                                  法  官  林海祥
                                  法  官  潘進柳
以上正本證明與原本無異。
如不服本判決，應於收受送達後10日內向本院提出上訴書狀，其
未敘述上訴之理由者並得於提起上訴後10日內向本院補提理由書
（均須按他造當事人之人數附繕本）「切勿逕送上級法院」。
                                  書記官  吳鎮鑫
中    華    民    國    98    年    10    月    23    日


司法院資訊處製作；財團法人民間司法改革基金會備份。
